【裁判字號】    98,交聲,1303
【裁判日期】    980525
【裁判案由】    聲明異議
【裁判全文】
臺灣高雄地方法院交通事件裁定        98年度交聲字第1303號
    原處分機關  交通部公路總局高雄區監理所
    異  議  人
    即受處分人  甲○○
上列異議人因違反道路交通管理處罰條例案件，對於交通部公路
總局高雄區監理所於民國98年5 月8 日所為之裁處（高監營裁字
第裁80-BC0000000號），聲明異議，本院裁定如下：
    主  文
異議駁回。
    理  由
一、原處分意旨略以：異議人即受處分人甲○○於民國98年2 月
    2 日14時55分許，騎乘車號H8H-672 號機車（下稱本件機車
    ），行經高雄市○○路、桂林路口，因在有燈光號誌管制之
    交岔路口闖紅燈之違規，經逕行舉發後原處分機關裁處罰鍰
    新台幣（下同）2,700 元，並記違規點數3 點等語。
二、異議意旨略以：異議人甲○○雖有於上揭時、地闖紅燈之違
    規，然異議人並未收受本件交通違規之逕行舉發單，以致未
    依期限繳納罰鍰才遭裁處較高金額之罰鍰，爰聲請撤銷原處
    分云云（見本院卷第5 頁）。
三、按逕行舉發者，應按已查明之資料填註車牌號碼、車輛種類
    、車主姓名或地址，並於通知單上方空白處加註逕行舉發之
    文字後，由舉發機關送達被通知人；逕行舉發者，其應到案
    之日期距舉發日為30日；違反道路交通管理處罰條例行為之
    處罰，處罰機關於裁決前，應給予違規行為人陳述之機會；
    違反道路交通管理事件行為人，未依規定自動繳納罰鍰，或
    未依規定到案聽候裁決，處罰機關應依基準表於通知單送達
    且逾越應到案期限60日之3 個月內，逕行裁決之，96年11月
    1 日修正施行之違反道路交通管理事件統一裁罰基準及處理
    細則第11條第1 項第4 款、第15條後段、第40條前段、第44
    條第1 項分別定有明文。又處理違反道路交通管理事件，有
    關文書送達之程式，依行政程序法之規定，違反道路交通管
    理事件統一裁罰基準及處理細則第5 條亦有規定。準此，逕
    行舉發案件，應由舉發機關依行政程式法之規定，將舉發通
    知單合法送達，使受通知人得於規定期間內陳述意見或自動
    繳納罰鍰或到案聽候裁決，而關於文書送達之程式，依行政
    程序法第74條規定「送達，不能依前二條規定為之者，得將
    文書寄存送達地之地方自治或警察機關，並作送達通知書兩
    份，一份黏貼於應受送達人住居所、事務所、營業所或其就
    業處所門首，另一份交由鄰居轉交或置於該送達處所信箱或
    其他適當位置，以為送達。前項情形，由郵政機關為送達者
    ，得將文書寄存於送達地之郵政機關。寄存機關自收受寄存
    文書之日起，應保存三個月。」另按汽車駕駛人，行經有燈
    光號誌管制之交岔路口闖紅燈者，處新臺幣1 千8 百元以上
    5 千4 百元以下罰鍰；汽車駕駛人有第53條情形者，記違規
    點數3 點，道路交通管理處罰條例第53條第1 項、第63條第
    1 項第3 款分別定有明文。
四、本件異議人甲○○固不否認有於上開時間騎乘本件機車行經
    上開路口闖紅燈之事實，惟以前詞置辯。經查：
（一）本件交通違規之逕行舉發單於98年2 月19日送達至異議人
      位於高雄縣鳳山市○○路19巷5 之1 號之戶籍地，因無本
      人、同居人或受僱人收受，乃寄存於鳳山第19支局一節，
      有上開逕行舉發單之送達證書、異議人個人基本資料查詢
      結果各1 份在卷可查（見本院卷第12、20頁），依上開說
      明，足認本件交通違規之逕行舉發單之送達應屬合法，異
      議人辯稱未收受舉發單之送達云云，不足採信。
（二）再者，異議人騎乘本件機車行經上開路口時，於紅燈啟動
      8.0 秒時穿越停止線至斑馬線上，復於紅燈啟動8.9 秒之
      際，本件機車已往前行駛至斑馬線前方之道路處一節，有
      高雄市政府警察局交通警察大隊98年4 月17日高市警交三
      字第0980011432號函及所附違規照片2 張及違規彩色照片
      1 張在卷可查（見本院卷第11頁、12頁反面、19頁），顯
      見本件機車於前揭兩度遭拍攝之照片中已出現明顯之位移
      情形，堪認本件機車確有於上開時、地闖紅燈之違規甚明
      。
五、綜核上情，異議人確有騎乘本件機車在交岔路口闖紅燈之違
    規事實至為明確，洵堪認定，從而原處分機關依道路交通管
    理處罰條例第53條第1 項、第63條第1 項第3 款規定，裁處
    罰鍰2,700 元，並記違規點數3 點，核無不當。本件異議為
    無理由，應予駁回。
據上論斷，應依道路交通案件處理辦法第19條，裁定如主文。
中    華    民    國    98    年    5     月    25    日
                  交通法庭    法  官  何佩陵
以上正本證明與原本無異。
如不服本裁定應於送達後5日內向本院提出抗告狀。
中    華    民    國    98    年    5     月    25    日
                              書記官  鍾淑美


司法院資訊處製作；財團法人民間司法改革基金會備份。
